臺灣嘉義地方法院刑事判決　　　　　　　　　　　　　九十三年度易緝字第一八號
　　公　訴　人　臺灣嘉義地方法院檢察署檢察官
　　被　　　告　甲○○
右列被告因竊盜案件，經檢察官提起公訴（九十三年度偵字第三四四號），經本院合
議庭裁定改依簡式審判程序審理，判決如左：
    主  文
甲○○共同攜帶兇器，毀壞安全設備竊盜，累犯，處有期徒刑拾月。扣案之千斤頂壹
個、螺絲起子肆支、剪刀壹支、鉗子（虎頭鉗、斜口鉗）柒支、板手參支、三角板手
壹支、板手型起子壹支、手電筒參支、電池玖個及手套貳個均沒收。
    事  實
一、甲○○曾因犯竊盜罪，經本院於八十七年七月三十日以八十七年度易字第一五八
    一號判決處有期徒刑三年，嗣經上訴，於台灣高等法院台南分院審理時之八十八
    年十二月六日撤回上訴而判決確定，於九十二年二月六日縮刑假釋期滿，視為執
    行完畢。詎其仍不知悔改，復與友人王鉦傑（本院通緝中）共同意圖為自己不法
    之所有，於九十二年五月二十三日下午二時許，攜帶王鉦傑所有，客觀上足以作
    為兇器使用之金屬製千斤頂一個、螺絲起子四支、剪刀一支、鉗子（虎頭鉗、斜
    口鉗）七支、板手三支、三角板手一支、板手型起子一支等物，前往嘉義縣中埔
    鄉○○村○鄰○○路八四六巷七號乙○○住處，由王鉦傑將千斤頂置於乙○○住
    處一樓鐵窗（安全設備）處，以一支綠色大型螺絲起子轉動千斤頂頂開鐵窗，破
    壞鐵窗之防閑作用後，侵入乙○○住處（無故侵入住宅部分未據告訴），進入屋
    內二、三樓竊取鑽戒一只、珍珠戒子一只、金飾（手環、戒指、項鍊）一批及現
    金新台幣（下同）一萬二千四百五十元得手後，正欲離開現場時，因遭屋主乙○
    ○等人發覺，除取走現金一萬二千四百五十元外，便將所竊得之財物與供竊盜或
    預備供竊盜所用之千斤頂一個、螺絲起子四支、剪刀一支、鉗子（虎頭鉗、斜口
    鉗）七支、板手三支、三角板手一支、板手型起子一支、手電筒三支、電池九個
    及手套二個等物棄置於現場後逃逸，嗣經警據報前往處理，並扣得王鉦傑所有之
    前開作案工具一批。警方並在附近尋獲王鉦傑所駕駛之其胞姊王秋雅所有ＤＡ─
    四○○二號自用小貨車，車內有王、洪二人遺留之摩托羅拉（含0000000
    000號ＳＩＭ卡）、三星牌（含0000000000號ＳＩＭ卡）手機各一
    支及王鉦傑之身分證一枚，始循線查獲上情。
二、案經嘉義縣警察局中埔分局報請臺灣嘉義地方法院檢察署檢察官偵查起訴。
    理  由
一、訊據被告甲○○對於右揭犯行，供承不諱，核與被害人乙○○、證人謝進賀、陳
    萬停、王秋雅、黃文義證述之情節大致相符，復有千斤頂一個、螺絲起子四支、
    剪刀一支、鉗子（虎頭鉗、斜口鉗）七支、板手三支、三角板手一支、板手型起
    子一支、手電筒三支、電池九個及手套二個等物扣案可資佐證。事證明確，被告
    甲○○犯行，應堪認定。
二、按刑法第三百二十一條第一項第三款之攜帶兇器竊盜罪，係以行為人攜帶兇器竊
    盜為其加重條件，此所謂兇器，其種類並無限制，凡客觀上足對人之生命、身體
    、安全構成威脅，具有危險性之兇器均屬之，且祇須行竊時攜帶此種具有危險性
    之兇器為已足，並不以攜帶之初有行兇之意圖為必要。被告與共犯王鉦傑攜帶至
    現場行竊之千斤頂一個、螺絲起子四支、剪刀一支、鉗子（虎頭鉗、斜口鉗）七
    支、板手三支、三角板手一支、板手型起子一支等物，均係質地堅硬之金屬製品
    ，或重量不輕，或前端尖銳，若持之用以攻擊人體，顯亦足以造成傷害，是可認
    該些扣案物客觀上可對人之生命、身體、安全構成威脅，具有危險性，應屬刑法
    第三百二十一條第一項第三款所定之兇器。又鐵窗具有防盜之作用，應屬刑法第
    三百二十一條第一項第二款所定之其他安全設備，則被告與共犯王鉦傑共同以千
    斤頂、螺絲起子撐開被害人乙○○住處鐵窗，使之失去防閑功用，以進入行竊，
    是核被告所為，刑法第三百二十一條第一項第二款、第三款之加重竊盜罪。被告
    與共犯王鉦傑就前開犯行，彼此間有犯意聯絡、行為分擔，為共同正犯。又被告
    前因犯竊盜罪，經本院於八十七年七月三十日以八十七年度易字第一五八一號判
    決處有期徒刑三年，嗣經上訴，於台灣高等法院台南分院審理時之八十八年十二
    月六日撤回上訴而判決確定，於九十二年二月六日因縮短刑期假釋期滿，視為已
    執行完畢，有臺灣嘉義地方法院檢察署刑案資料查註紀錄表、臺灣高等法院被告
    全國前案紀錄表各一份在卷可按，其受有期徒刑之執行完畢後，五年以內再犯本
    件有期徒刑以上之罪，為累犯，應依刑法第四十七規定，加重其刑。爰審酌被告
    為一己私利，任意行竊他人財物之犯罪動機、目的、其犯罪手段、有多次竊盜前
    科，素行不佳，有前開前科記錄在卷可參，其智識程度、竊取得手之財物價值及
    犯罪後坦承犯行之態度等一切情狀，量處如主文所示之刑，以資懲儆。扣案之千
    斤頂一個、螺絲起子四支、剪刀一支、鉗子七支、板手三支、三角板手一支、板
    手型起子一支、手電筒三支、電池九個及手套二個等物，均係共犯王鉦傑所有，
    且係用以或預備用以犯本件竊盜案件所用之物，業據被告供承在卷，爰均依刑第
    三十八條第一項第二款規定，宣告沒收。
據上論斷，應依刑事訴訟法第二百七十三條之一第一項、第二百九十九條第一項前段
，刑法第二十八條、第三百二十一條第一項第二款、第三款、第四十七條、第三十八
條第一項第二款，判決如主文。
本案經檢察官朱介斌到庭執行職務
中      華      民      國    九十三    年      八      月    三十一    日
                              臺灣嘉義地方法院刑事第二庭
                                      法  官  林  坤  志
右正本證明與原本無異。
如不服本判決，應於判決送達後十日內向本院提出上訴狀( 應附繕本 )。
中      華      民      國    九十三    年      八      月    三十一    日
    書記官  黃  意  雯
附錄法條：
刑法第三百二十一條
犯竊盜罪而有左列情形之一者，處六月以上、五年以下有期徒刑：
一  於夜間侵入住宅或有人居住之建築物、船艦或隱匿其內而犯之者。
二  毀越門扇、牆垣或其他安全設備而犯之者。
三  攜帶兇器而犯之者。
四  結夥三人以上而犯之者。
五  乘火災、水災或其他災害之際而犯之者。
六  在車站或埠頭而犯之者。
前項之未遂犯罰之。
